【裁判字號】    89,交訴,185
【裁判日期】    891106
【裁判案由】    公共危險等
【裁判全文】
臺灣臺南地方法院刑事判決                        八十九年度交訴字第一八五號
    公  訴  人  臺灣台南地方法院檢察署檢察官
    被      告  甲○○
右列被告因公共危險等案件，經檢察官提起公訴 (八十九年度偵字第四三七一號)，
本院判決如左：
    主  文
甲○○因過失傷害人，處拘役參拾日。又駕駛動力交通工具肇事，致人受傷而逃逸，
處有期徒刑柒月。
    事  實
一、甲○○於民國八十九年二月十一日下午六時五十五分許，騎乘車號ＹＬＴ─１６
    ５號重型機車，沿台南市○○路○段由南往北行駛，途經該路一五０號時，適行
    人乙○○，亦未注意左右來車由東往西欲通過道路，張凰見狀煞車不及撞及乙
    ○○，使其因之倒地，受有頭部外傷合併頭皮下出血、多處挫傷淤青等傷害，甲
    ○○肇事後竟未採取救護措施，亦未報警處理，僅於責罵乙○○走路都不看車輛
    後，即逕自騎車逃逸。嗣為乙○○記下機車車號報警查獲。
二、案經乙○○訴由台南市警察局第二分局報請臺灣臺南地方法院檢察署檢察官偵查
    起訴。
    理  由
一、訊據被告甲○○坦承於右揭時地騎車撞及告訴人乙○○之事實，並自承有部分過
    失，惟矢口否認有何肇事逃逸之犯行，辯稱：當初以為告訴人沒受傷，自己又趕
    著晚上七點上班，所以才先離開，惟有寫下姓名年籍之字條給告訴人云云。經查
    ，右揭犯罪事實業據告訴人指訴綦詳在卷，且被告於警訊及偵查中均一再辯稱：
    以為告訴人未受傷才離開云云，並未一語提及有留下字條乙節，警訊中並自承下
    車後即責罵告訴人走路不看車等語。衡情，在當時之不快氣氛下，被告何可能又
    主動留字條給告訴人，足證留有字條云云係被告事後為圖免逃逸罪責所為之飾詞
    ，不足為採。再被告於騎車撞倒告訴人後，其本身亦摔倒於地，右腳多處擦傷，
    此為被告所自承，足見當時衝擊力之大，被告焉有不知告訴人已受傷之理，是被
    告上開所辯亦為卸責之詞，不足採信。按汽車行駛時，駕駛人應注意車前狀況並
    隨時採取必要之安全措施；駕駛汽車肇事致人受傷或死亡，應即採取救護或其他
    必要措施，並向警察機關報告，不得駛離。道路交通安全規則第九十四條第三項
    、道路交通管理處罰條例第六十二條第一項分別定有明文，被告未注意車前狀況
    以致肇事，之後又不為告訴人生存所必要之保護而逃逸，自有可議。本件經送台
    灣省台南區車輛行車事故鑑定委員會及臺灣省車輛行車事故覆議鑑定委員會鑑定
    結果，亦認定被告確有肇事次因之過失責任，此有該二委員會八十九年八月十一
    日南鑑字第八九○七○八號及八十九年十四月日府覆議字第八九一五八九號鑑定
    意見書在卷可憑。被告過失駕車肇事行為，與告訴人之受傷間，自有相當因果關
    係存在。復有診斷證明書、道路交通事故調查報告表及現場照片等附卷可稽。雖
    告訴人於本件事故之發生亦有過失，僅與被告之過失併合而為肇事之原因，被告
    之刑責自不能因此相扺獲得減免，惟可供量刑之斟酌而已。本件事證明確，被告
    犯行均堪認定。
二、核被告所為，係犯刑法第一百八十五條之四肇事逃逸公共危險罪及第二百八十四
    條第一項前段之過失傷害罪。被告所犯上開二罪間，罪名不同，罪質互異，應分
    論並罰。本院爰審酌被告犯罪之動機、目的、手段、其品性及智識程度、犯罪所
    生之危害及犯罪態度，其肇事後逃逸棄被害人於不顧，惡性嚴重等一切情狀，分
    別量處如主文所示之刑，以示懲儆。
據上論斷，應依刑事訴訟法第二百九十九條第一項前段、刑法第一百八十五條之四、
第二百八十四條第一項前段、罰金罰鍰提高標準條例第一條前段，判決如主文。
本案經檢察官陳俊秀到庭執行職務
中    華    民    國      八十九      年      十一      月      六      日
                                臺灣臺南地方法院交通法庭
                                        法  官  張      菁
右正本證明與原本無異。
如不服本判決，應於判決送達後十日內向本院提出上訴狀( 應附繕本 )。
                                        書記官  林  木  村
中    華    民    國      八十九      年      十一      月      六      日
附錄本案論罪科刑法條：
刑法第一百八十五條之四
  駕駛動力交通工具肇事，致人死傷而逃逸者，處六月以上五年以下有期徒刑。
刑法第二百八十四條第一項
  因過失傷害人者，處六月以下有期徒刑、拘役或五百元以下罰金，致重傷者，處一
  年以下有期徒刑、拘役或五百元以下罰金。


司法院資訊處製作；財團法人民間司法改革基金會備份。
